最　高　行　政　法　院　裁　定
                                      100年度裁字第794號
聲  請  人　陳宥天
訴訟代理人　卓隆燁　會計師
上列聲請人因與相對人財政部臺北市國稅局間綜合所得稅事件，
對於中華民國99年11月25日本院99年度裁字第2946號裁定，聲請
再審，本院裁定如下：
　　主  文
再審之聲請駁回。
再審訴訟費用由聲請人負擔。
　　理  由
一、按裁定已經確定，而有行政訴訟法第273條之情形者，始得
    對之聲請再審，同法第283條定有明文。又行政訴訟法第273
    條第1項第1款所謂適用法規顯有錯誤者，係指原裁判所適用
    之法規與該案應適用之法規相違背或與解釋、判例有所牴觸
    者而言。至於法律上見解之歧異，當事人對之縱有爭執，要
    難謂為適用法規顯有錯誤，而據為再審之理由。而對裁定聲
    請再審如於前程序原審判決上訴時，當事人已依上訴主張其
    事由或知其事由而不為主張者，參照行政訴訟法第273條第1
    項但書規定，亦不得據為再審聲請之事由。
二、本件聲請人民國（下同）95年度綜合所得稅結算申報，經相
    對人依據法務部調查局臺北市調查處通報及所查得資料，以
    聲請人漏報取自永達保險經紀人股份有限公司(下稱永達公
    司)薪資所得新臺幣（下同）2,744,400元，並漏報本人、配
    偶蔡東澤及受其扶養親屬陳刀連執行業務、利息所得合計14
    ,040元，乃歸併核定聲請人當年度綜合所得總額7,793,260
    元，所得淨額6,365,424元，補徵稅額485,703元，並按所漏
    稅額461,243元分別處以0.2倍及0.5倍之罰鍰計229,917元。
    聲請人不服，申請復查，未獲變更，提起訴願，經財政部98
    年10月19日台財訴字第09800381920號訴願決定，將復查決
    定關於罰鍰部分撤銷，囑由相對人另為處分，其餘訴願駁回
    。嗣經相對人依撤銷意旨做成98年12月1日財北國稅法二字
    第0980214135號重核復查決定（下稱原處分），追減罰鍰13
    7,669元，變更罰鍰為92,248元。聲請人不服，提起訴願，
    經遭駁回，遂提起行政訴訟，經臺北高等行政法院以99年度
    簡字第374號判決（下稱原判決）駁回，聲請人猶未甘服，
    提起上訴。嗣經本院以該事件所涉法律見解未具原則性為由
    ，以99年度裁字第2946號裁定（下稱原確定裁定）駁回確定
    。聲請人遂以行政訴訟法第273條第1項第1款事由，對原確
    定裁定聲請再審。
三、本件聲請再審意旨略以：(一)聲請人業已於上訴狀，就涉及原
    則性法律見解之處具體說明，惟原確定裁定於無具體表明聲
    請人所提主張為何不符之情況下，僅以聲請人所陳理由並無
    涉及法律見解具有原則性為由，逕依行政訴訟法第249條第1
    項前段予裁定駁回，適用法規顯有錯誤。(二)原確定裁定未依
    職權審酌臺灣臺北地方法院檢察署檢察官偵查事證及其不起
    訴處分書之認定，僅以該不起訴書被告非聲請人為由，認定
    不能拘束本案，聲請人業已於上訴狀理由二之(一)說明，惟
    原確定裁定以不起訴處分書非為確定判決為由，而逕依行政
    訴訟法第249條第1項前段予裁定駁回，違反本院32年判字第
    18號判例及司法院釋字第392號解釋，顯屬適用法規錯誤。
    (三)原確定裁定未依職權審酌財政部賦稅署96年12月18日台稅
    一發字第09604554530號函（下稱財政部96年函釋）之適當
    性，僅以本件扣繳稅款係在本件調查基準日後始補行扣繳為
    由，否准將該已依法繳納之扣繳稅額減除，聲請人業已於上
    訴狀說明，惟原確定裁定以本件扣繳稅款係在本件調查基準
    日後始補行扣繳為由，而逕依行政訴訟法第249條第1項前段
    予裁定駁回，顯有適用法規錯誤。(四)原確定裁定未依職權審
    酌行政罰法第24條規定「一行為不二罰」原則及稅捐稽徵法
    第44條但書規定，僅以行為主體不同為由，認定不能拘束本
    案，聲請人業已於上訴狀理由六之(一)說明，惟原裁定以行為
    主體不同為由，而逕依行政訴訟法第249條第1項前段予裁定
    駁回，適用法規顯有錯誤之再審事由，應予廢棄原確定裁定
    及原判決，並撤銷訴願決定及原處分（含復查決定）不利於
    聲請人部分。
四、本院查：原確定裁定係以該訴訟事件依其所陳述理由，並無
    所涉及之法律見解具有原則性之情事，聲請人提起上訴，不
    應許可，而予以駁回。聲請人所提系爭事件所涉及之法律問
    題意義重大，有加以闡釋之必要之再審理由，業據聲請人於
    前程序原判決所具之上訴狀中加以主張，經本院原確定裁定
    審核後認上述理由，並無所涉及之法律見解具有原則性之情
    事，而不許可聲請人之上訴，因此上開再審理由，既已於前
    程序原判決上訴時主張其事由，依行政訴訟法第273條第1項
    但書規定，自不得為再審理由，聲請人以已依上訴主張之事
    由，於本件再據為再審事由，自非可採。原確定裁定並敘明
    本院32年判字第18號判例係謂：「司法機關所為之確定判決
    ，其判決中已定事項，若在行政上發生問題時，行政官署不
    可不以之為既判事項而從其判決處理，此為行政權與司法權
    分立之國家一般通例。」係就發生既判力之法院確定判決對
    行政機關之效力為闡釋，是以法院確定判決所認定之事實，
    在行政訴訟事件，如經調查認定並無錯誤時，即得以之作為
    判決依據；而原確定裁定就聲請人所主張之檢察官之不起訴
    處分書，與本院32年判字第18號判例係指司法機關之確定判
    決有所不同，而無適用前開判例之餘地，原判決認不受該不
    起訴處分書認定事實之拘束，並無違誤；至財政部95年6月
    28日台財稅字第09504063430號函釋（下稱財政部95年函釋
    ），僅係說明保險公司相關費用應依營利事業所得稅查核準
    則相關規定列報，並不足資以認定系爭所得非薪資所得；聲
    請人係因構成所得稅法第110條第1項規定之漏報而遭處以罰
    鍰之行政罰，核與永達公司負責人另因違反扣繳義務所受行
    政罰，其違規行為及行為主體均不相同，自無一行為不二罰
    規定之適用；及本件之扣繳稅款係在本件調查基準日後始補
    行扣繳，故不影響本件漏稅額之計算等情，均於裁定理由中
    加以論明，原確定裁定之認事用法並無違誤。聲請人以原確
    定裁定有適用同法第273條第1項第1款顯有錯誤之情事，無
    非以其對財政部95年、96年函釋之不同認知及對漏稅額之計
    算、一行為不二罰原則、本院32年判字第18號判例與司法院
    釋字第392號解釋適用之歧異見解，指摘原確定裁定適用法
    律不當，揆諸首開說明，自非屬適用法規顯有錯誤之範疇。
    聲請再審意旨仍執前詞，請求廢棄原確定裁定，難認有理由
    ，應予駁回。至聲請人對原審判決提起再審之訴部分，本院
    另為移送之裁定，附此敘明。
五、據上論結，本件聲請為無理由。依行政訴訟法第283條、第
    278條第2項、第104條、民事訴訟法第95條、第78條，裁定
    如主文。
中　　華　　民　　國　　100　 年　　3　　 月　　29　　日
                    最高行政法院第六庭
                        審判長法官　黃　合　文
                              法官　林　樹　埔
                              法官　劉　介　中
                              法官　帥　嘉　寶
                              法官　陳　鴻　斌

以  上  正  本  證  明  與  原  本  無  異
中　　華　　民　　國　　100　 年　　3　　 月　　29　　日
　　　　　　　　　　　　　　　書記官　王　史　民